【裁判字號】    97,交聲,49
【裁判日期】    970331
【裁判案由】    違反道路交通管理處罰條例
【裁判全文】
臺灣宜蘭地方法院交通事件裁定          97年度交聲字第49號
移
異  議  人  甲○○
上列異議人即受處分人因違反道路交通管理處罰條例案件，對於
交通部公路總局台北區監理所宜蘭監理站中華民國97年1月30日
所為之處分（原處分案號：宜監字第裁43-CO0000000號），聲明
異議，本院裁定如下：
    主  文
異議駁回。
    理  由
一、按汽車駕駛人，行經有燈光號誌管制之交岔路口闖紅燈者，
    處新臺幣（下同）1,800元以上5,400元以下罰鍰，並記違規
    點數3點，道路交通管理處罰條例第53條第1項、第63條第1
    項第3款分別定有明文。
二、本件異議人即受處分人甲○○於民國96年12月14日晚間10時
    20分許，駕駛車號1803-PH號自用小客車，行經臺北縣萬里
    鄉萬里加油站前時，於該路口行車管制號誌已轉變為紅燈，
    表示車輛禁止通行，不得超越停止線或進入路口時，猶駕駛
    其所有上開車輛闖越紅燈，經臺北縣政府警察局金山分局警
    員以受處分人有道揭違規行為而製單舉發。嗣受處分人於應
    到案日期前提出申訴，原處分機關遂於97年1月30日依道路
    交通管理處罰條例第53條第1項、第63條第1項（漏載第3款
    ）之規定，裁處受處分人罰鍰2,700元、並記違規點數3點在
    案。
三、訊據受處分人甲○○就其於前揭時間，駕駛1803-PH號自用
    小客車，行經上開有燈光號誌管制之路口之事實，均坦認不
    諱，惟辯稱其係因塞車而停在路口云云。經查，經證人即在
    現場舉發之員警李金鍚於本院具結證述：「當時路口號誌已
    轉換為紅燈，異議人才通過路口，所以依法告發，當時該路
    段車流量雖多，但還是可以通行，是號誌已經轉換他才通過
    路口，我們執勤的位置是距路口30公尺左右，我們執勤是在
    同向的道路，而且我們的視線清楚，沒有其他物體遮蔽視線
    ，可以清楚看到路口的位置」等語明確，則依證人李金鍚執
    勤時所站立之位置觀之，其視線並無其他物體遮蔽，對於現
    場情形自可清楚見聞無誤，而證人李金鍚已結證說明本件查
    獲之經過，衡之證人李金鍚為執行交通勤務之警員，與受處
    分人並無任何利害關係或嫌隙，當無故意誣陷受處分人之理
    ，是證人李金鍚所證，自堪採信為真實。故受處分人確實有
    於前開時、地行經有燈光號誌管制之交岔路口闖紅燈之情事
    等情，自堪以認定。從而，原處分機關依道路交通管理處罰
    條例第53條第1項、第63條第1項第3款規定，裁處異議人罰
    鍰2,700元並記違規點數3點，核無違法或不當情形，故本件
    異議為無理由，應予駁回。
據上論斷，應依道路交通案件處理辦法第19條，裁定如主文。
中    華    民    國    97    年     3    月    31    日
                  交通法庭法  官   鄭貽馨
以上正本證明與原本無異。
如不服本裁定，應於裁定送達後5日內，向本院提出抗告狀。（
應附繕本）
                          書記官   林嘉萍
中    華    民    國    97    年    4     月    1     日


司法院資訊處製作；財團法人民間司法改革基金會備份。
